臺灣新竹地方法院刑事判決
公　訴　人　臺灣新竹地方法院檢察署檢察官
被　　　告　甲○○
上列被告因恐嚇取財等案件，經檢察官提起公訴（95年度偵字第
4096號），被告於本院準備程序進行中，先就被訴事實為有罪之
陳述，經裁定進行簡式審判程序，本院判決如下：
    主  文
甲○○攜帶兇器於夜間侵入住宅竊盜，處有期徒刑陸月；減為有
期徒刑月。扣案之水果刀壹把、鑰匙壹支，均沒收之。又意圖
為自己不法之所有，以恐嚇使人將本人之物交付未遂，處有期徒
刑拾月；減為有期徒刑伍月。扣案之水果刀壹把、SONY牌DV數位
錄影機壹臺（含錄影帶壹捲）、DVD光碟壹片，均沒收之。又傷
害人之身體，處有期徒刑肆月，減為有期徒刑貳月。扣案之水果
刀壹把，沒收之。應執行有期徒刑壹年陸月，減為有期徒刑玖月
；扣案之水果刀壹把、鑰匙壹支、SONY牌DV數位錄影機壹臺（含
錄影帶壹捲）、DVD光碟壹片，均沒收之。
    事  實
一、甲○○與乙○○原係男女朋友，嗣已因故分手，甲○○竟基
    於意圖為自己不法所有之犯意，持客觀上具有危險性，足以
    對人之身體、生命構成威脅，可供兇器使用之水果刀1把，
    先於民國95年7月15日晚上8時30分許，在新竹市○區○○路
    1段317巷30號4樓，未經屋主乙○○及其母丙○○同意，即
    持自備鑰匙1支，開啟該址鐵門後侵入其內，嗣在屋內翻動
    搜尋財物，因在客廳神明桌抽屜內發現鑰匙1串（合計3 支
    ），竊取該串鑰匙留供己用。得手後，旋至乙○○房間內等
    候，俟同日晚上8時45分許，乙○○與丙○○返家後，甲○○明知乙○○並未積欠新臺幣（下同）20萬元，竟基於意圖
    為自己不法所有之犯意，持預藏之水果刀1把，當場抵住乙○○腰部，尚未達不能抗拒之程度，並喝令乙○○應返還20
    萬元，始交出所有之SONY牌DV數位錄影機1台（含錄影帶1捲
    ）、DVD光碟1片，否則即將其等交往期間所拍攝之性愛光碟
    散佈於眾，致使乙○○心生畏怖，惟尚未交付金錢。其間，
    因丙○○欲上前攔阻，豈料，甲○○竟另行基於傷害人身體
    之犯意，立即揮動手中所持之水果刀，因而割傷丙○○，使
    之受有左手第4指撕裂傷之傷害，另因與乙○○相互拉扯，
    亦使乙○○受有雙手、雙前臂、雙肘、右膝等處挫傷及擦傷
    等傷害，嗣經丙○○趁隙以電話報警處理，當場經獲報到場
    員警予以逮捕，並扣得甲○○隨身攜帶供犯罪所用之鑰匙1
    支、水果刀1把、SONY牌DV數位錄影機1台（含錄影帶1捲）
    、DVD光碟1片等物，另亦起獲甲○○行竊所獲之鑰匙1串，
    始悉上情。
二、案經乙○○、丙○○訴由新竹市警察局第一分局報請臺灣新
    竹地方法院檢察署檢察官偵查起訴。
    理  由
一、本件被告甲○○所犯刑法第277條第1項之傷害罪、第321條
    第1項第1款、第3款之加重竊盜罪、第346條第3項、第1項之
    恐嚇取財未遂罪，均係非死刑、無期徒刑、最輕本刑為3年
    以上有期徒刑之罪，被告於本院準備程序進行中，就被訴事
    實為有罪之陳述，經本院合議庭認合於刑事訴訟法第273條
    之1第1項之規定，裁定進行簡式審判程序，合先敘明。
二、認定犯罪事實所憑證據及理由
  (一)訊據被告甲○○對於上開犯行均坦承不諱；
  (二)告訴人乙○○、丙○○指訴受害經過情節；
  (三)告訴人乙○○、丙○○國泰綜合醫院診斷證明書二紙。
  (四)新竹市警察局第一分局扣押筆錄暨現場與證物相片。
  (五)告訴人丙○○贓物認領保管單。
  (六)扣案之鑰匙1支、水果刀1把、SONY牌DV數位錄影機（內含錄
    影帶1捲）、DVD光碟片1片等物。
    綜上所述，被告自白核與事實相符，堪以信實，本件事證明
    確，被告加重竊盜、恐嚇取財未遂、傷害犯行均堪以認定。
三、論罪及科刑：
  (一)核被告所為，分別係犯刑法第321條第1項第1款、第3款之攜
    帶兇器於夜間侵入住宅竊盜罪、同法第346條第1項、第3項
    恐嚇取財未遂罪、同法第277條第1項之傷害罪。（其中關於
    恐嚇部分，蒞庭公訴檢察官認依被害人乙○○在警詢中之指
    述，被告當時之行為尚未達不能抗拒之程度，並非強盜之行
    為，惟就起訴書所陳述之20萬元，有不法所有之意圖，並非
    單純恐嚇罪，應變更起訴法條為刑法第346條第3項、第1項
    之恐嚇取財未遂罪。）
  (二)被告一傷害行為，致告訴人乙○○、丙○○同時受有如事實
    欄所示之傷害，係一行為觸犯2罪名，為想像競合犯，應從
    一重處斷。
  (三)所犯加重竊盜、恐嚇取財未遂、傷害犯行，犯意各別，行為
    互殊，應予分論併罰。
  (四)爰審酌被告犯罪後坦承犯行，態度尚稱良好，竊取之財物為
    鑰匙一串，惟男女朋友之交往倘緣份已盡，自應好聚好散，
    利用交往時所持有之物，進而要脅被害人，手段不法亦屬不
    智，所為對於被害人造成相當之損害與精神上之壓力，實屬
    不該，正值青壯，暨其生活狀況、品行、智識程度、犯罪之
    動機、目的等一切情狀，分別量處如主文所示之宣告刑。
  (五)又被告因犯加重竊盜、恐嚇取財未遂、傷害罪經本院各量處
    有期徒刑6月、10月、4月，因其所犯上開犯行，時間均在96
    年4月24日之前，均合於中華民國九十六年罪犯減刑條例所
    定之減刑條件，爰依該條例第2條第1項第3款、第7條之規定
    ，減其宣告刑2分之1，故分別減為有期徒刑3月、5月、2月
    ，並定其應執行刑為有期徒刑1年6月，減為有期徒刑9月。
  (六)末查，扣案之鑰匙1支、水果刀1把、SONY牌DV數位錄影機（
    內含錄影帶1捲）、DVD光碟片1片，係被告所有且供本案犯
    罪所用之物，業據其供明在卷，應依刑法第38條第1項第2款
    之規定諭知沒收。
據上論斷，應依刑事訴訟法第273條之1第1項、第299條第1項前
段，刑法第277條第1項、第321條第1項第1款、第3款、第346條
第3項、第1項、第55條、第51條第5款、第38條第1項第2款，中
華民國九十六年罪犯減刑條例第2條第1項第3款、第7條、第10條
第1項，判決如主文。
本案經檢察官郭進昌到庭執行職務
中　　華　　民　　國　　96　　年　　9 　　月　　27　　日
                  刑事第四庭    法　官　林秋宜
以上正本證明與原本無異。
如不服本判決，應於收受本判決後十日內向本院提出上訴書狀，
其未敘述上訴理由者，並得於提起上訴後十日內向本院補提理由
書狀（均須按他造當事人之人數附繕本）「切勿逕送上級法院」
。
中　　華　　民　　國　　96　　年　　9 　　月　　27　　日
                                書記官  柯雅菱
附錄本案論罪科刑法條全文：
刑法第277條（普通傷害罪）
傷害人之身體或健康者，處3年以下有期徒刑、拘役或1千元以下
罰金。
犯前項之罪因而致人於死者，處無期徒刑或 7 年以上有期徒刑；
致重傷者，處3年以上10年以下有期徒刑。
刑法第321條（加重竊盜罪）
犯竊盜罪而有左列情形之一者，處6月以上、5年以下有期徒刑：
一  於夜間侵入住宅或有人居住之建築物、船艦或隱匿其內而犯之
    者。
二  毀越門扇、牆垣或其他安全設備而犯之者。
三  攜帶兇器而犯之者。
四  結夥三人以上而犯之者。
五  乘火災、水災或其他災害之際而犯之者。
六  在車站或埠頭而犯之者。
前項之未遂犯罰之。
刑法第346條（單純恐嚇罪）
意圖為自己或第三人不法之所有，以恐嚇使人將本人或第三人之
物交付者，處6月以上5年以下有期徒刑，得併科1千元以下罰金
。
以前項方法得財產上不法之利益，或使第三人得之者，亦同。
前二項之未遂犯罰之。
